Daniel Chong Sánchez

J +52 8131001278 \simeq dc36205@gmail.com in https://www.linkedin.com/in/dc36205/ \bigcirc https://github.com/dc36205

Monterrey, NL, México

Perfil Profesional

Especialista en análisis de datos con un año de experiencia en la extracción, procesamiento y manipulación de datos, ejecución de Análisis exploratorios en los datos, selección de características, aplicación de modelos de agrupamiento y clasificación, así como también, en la construcción de reportes para la visualización de datos con el apoyo de las herramientas como Python, SQL y Tableau.

Habilidades Técnicas

SQL, Excel, Python (Pandas, Numpy, Matplotlib, Seaborn, Dash, Plotly, Scikit-learn), Tableau

Proyectos

Estudio de Mercado de Establecimientos Comerciales en L.A. California – Practicum Bootcamp

Febrero 2024

- Fueron examinados 9651 registros acerca del tipo de establecimiento, cantidad de asientos existentes, ubicación, entre otras características empleando la herramienta **Python**.
- El objetivo se concentró en determinar las condiciones preliminares de la situación actual existente en el área objetivo con el fin de evaluar las posibilidades de aperturar un nuevo establecimiento de comercio de café.

Estudio del comportamiento de compra de usuarios para una aplicación – Practicum Bootcamp

Febrero 2024

- Fueron limpiados 244126 registros haciendo uso de Python.
- Se aplicaron pruebas de hipótesis múltiple y embudos para determinar las diferencias estadísticas entre los 3 grupos de compra y se visualizaron los embudos con **Plotly**.

Caracterizar el comportamiento de compra del cliente para área de marketing - Practicum Bootcamp Enero 2024

- Fue pulido un dataset con el lenguaje Python con un total de registros que asciende a 359400 filas.
- Se realizó un análisis de los KPI's y se encontró la tasa de conversión de clientes.
- Se determinaron 3 métricas esenciales en el e-commerce: CAC, LTV y ROI.

Estudio de registros de pozos de exploración basados en datos geológicos para clasificación Diciembre 2020

- Fueron explorados, preprocesados y limpiados 36545 filas, identificando columnas con inconsistencias, valores faltantes y valores atípicos, apoyándose en la herramienta **Python** y se visualizaron las correlaciones con **Matplotlib y Seaborn**.
- Se aplicó una selección de características para identificar aquellas con el mayor aporte para la aplicación de los algoritmos de clasificación, y fueron tratados los datos desbalanceados mediante el método de sobremuestreo.
- Se aplicaron los algoritmos de Regresión y Ensemble para clasificar los datos con una precisión superior al 90% utilizando la librería Scikit-learn.

Experiencia Profesional

Teleperformance - Monterrey - N.L., México

Enero 2021 – Octubre 2021

Posición Agente de atención al cliente bilingüe

 \bullet Proporcioné soporte técnico y soluciones al cliente con un índice de satisfacción del 75%

Sistema de salud - Hospital "Freyre de Andrade" - Habana, Cuba

Marzo 2012 – Oct 2018

Posición Administrador de Red

• Responsable de instalar, monitorear, solucionar problemas y actualizar la infraestructura de red, incluidos los componentes de hardware y software, monitorear el estado actual de los equipos en una red de 55 computadoras y 4 servidores.

Educación

Programa Bootcamp de Análisis de datos On line – Practicum Tripleten O. M. Sc. en Ciencias de la Ingeniería – Universidad Autónoma de Nuevo León, UANL, México Ingeniería en Informática – Universidad Tecnológica de la Habana José Antonio Echeverría, Cuba

Oct 2023 - Marzo 2024

2018 - Jun 2020 2010 - Jun 2016

Idiomas

• Español: Nativo, Inglés: Intermedio, Francés: básico

Habilidades blandas

• Proactivo, positivo, con alto nivel de compromiso, buena comunicación, trabajo ético, adaptabilidad.